臺灣高雄地方法院刑事判決　　　　　　　 96年度易字第564號
公　訴　人　臺灣高雄地方法院檢察署檢察官
被　　　告　乙○○
　　　　　　丙○○
　　　　　　　　　　現於臺灣高雄看守所
上列被告等因竊盜案件，經檢察官提起公訴（95年度偵字第1620
6 號），本院判決如下：
    主  文
丙○○連續犯攜帶兇器竊盜罪，累犯，處有期徒刑壹年肆月，減
為有期徒刑捌月。扣案破壞剪、夾剪、美工刀各壹支，均沒收之
。
乙○○無罪。
    事  實
一、丙○○於民國93年間因施用毒品案件，經本院以93年度易字
    第658 號判處有期徒刑3 月確定，於94年6 月25日縮短刑期
    執行完畢。詎猶不知悔改，竟意圖為自己不法之所有，基於
    竊盜之概括犯意，先於94年12月14日某時許，在高雄縣杉林
    鄉大坑寮山區某工寮前，以不詳方式竊取何金謀所有、未懸
    掛車牌之裕隆牌藍色自小客車得逞（原車牌號碼VR-7572 號
    ，已於91間註銷）。丙○○旋即於翌日某時許，復在高雄縣
    杉林鄉某工寮前，持客觀上足對人之生命、身體、安全構成
    威脅之鉗子1 支竊取乙○○所有之車牌號碼EJ-4818 號車牌
    2 面，得手後將之懸掛於其所竊得之裕隆牌藍色自小客車上
    ，以做為犯案時代步所用。嗣於94年12月21日下午6 時許，
    丙○○趁天色已然昏暗，遂駕駛上開竊得之自小客車進入位
    於臺南縣新化鎮○○○段173-8 地號之知義營區虎崗靶場內
    ，並攜帶客觀上足對人之生命、身體、安全構成威脅之破壞
    剪、夾剪、美工刀各1 支，先撬開裝設於地面之人孔蓋後，
    再以破壞剪剪斷埋設於虎崗靶場地下之電纜線，竊取長約19
    4 公尺、重約426 公斤之電纜線1 批，得手後將之藏放在上
    開自小客車之後行李箱內。正當其欲駕駛該自小客車離去時
    ，為當時在該營區服役、輪值巡邏勤務之翁煥鎰發現，而報
    警前往查緝，丙○○見警車到場後即倒車離去，隨後並棄車
    逃逸，員警因而查獲留置在現場之裕隆牌藍色自小客車，並
    在車內扣得頭燈1 個、麻繩1 條、鋼繩索1 條、美工刀片1
    盒、電纜線426 公斤、鑰匙6 支、丙○○之身分證1 張、門
    號00 00000000 號之OKWAP 行動電話1 支、襯衫2 件、外套
    3 件、長褲1 件、新臺幣（下同）2, 065元及丙○○所有供
    其行竊所用之破壞剪、夾剪、美工刀各1 支等物，並循在該
    車內採得之跡證而查知上情。
二、案經陸軍第54工兵群橋樑營委由丁○○告訴及臺南縣警察局
    新化分局報告臺灣高雄地方法院檢察署檢察官偵查起訴。
    理  由
壹、程序部分（證據能力之審查）：
一、按被告以外之人於偵查中向檢察官所為之陳述，除顯有不可
    信之情況者外，得為證據，刑事訴訟法第159 條之1 第2 項
    定有明文。經查，本件證人翁煥鎰、彭勤富於偵查中在檢察
    官面前所為之供述，具有被告以外之人審判外陳述之性質，
    屬傳聞證據，惟經本院依法提示予以調查，檢察官及被告 2
    人均對此未表示異議，且經本院審酌該書面作成時無違法情
    事，應適宜為本案之證據。
二、次按被告以外之人於審判外之陳述，雖不符刑事訴訟法第15
    9 條之1 至之4 等4 條之規定，然若當事人於審判程序中同
    意作為證據，法院審酌該言詞陳述或書面陳述作成時之情況
    ，認為適當者，亦得為證據；又當事人、代理人或辯護人於
    法院調查證據時，知有刑事訴訟法第159 條第1 項不得為證
    據之情形，而未於言詞辯論終結前聲明異議者，視為有前項
    之同意，同法第159 條之5 定有明文。此立法意旨在於傳聞
    證據未經當事人之反對詰問予以核實，原則上先予排除。惟
    若當事人已放棄反對詰問權，於審判程序中表明同意該等傳
    聞證據可作為證據；或於言詞辯論終結前未聲明異議，基於
    尊重當事人對傳聞證據之處分權，及證據資料愈豐富，愈有
    助於真實發見之理念，且強化言詞辯論主義，使訴訟程序得
    以順暢進行，上開傳聞證據亦均具有證據能力。經查，本件
    證人丁○○、翁煥鎰、彭勤富、何金謀於警詢及偵查中於檢
    察事務官前所為之供述，具有被告以外之人於審判外陳述之
    性質，屬傳聞證據，惟經本院依法提示予以調查，檢察官及
    被告2 人均對此未表示異議，且經本院審酌該書面作成時無
    違法情事，應適宜為本案之證據。另被告丙○○、乙○○於
    警詢中所為之供述，對於共同被告乙○○、丙○○而言，分
    別具有被告以外之人於審判外陳述之性質，屬傳聞證據，惟
    經本院依法提示予以調查，檢察官及被告2 人均對此未表示
    異議，且經本院審酌該書面作成時無違法情事，亦應適宜為
    本案之證據。
貳、有罪部分：
一、查被告丙○○行為後，如附表所示之相關法律均業經變更，
    並俱於95年7 月1 日施行，玆經整體比較結果，除關於累犯
    之規定並不生新舊法比較之問題外，其餘裁判時法並未較為
    有利，從而，依刑法第2 條第1 項規定，自應適用各該行為
    時法，亦即修正前刑法，合先敘明。
二、上揭犯罪事實，業據被告丙○○於本院審理時坦承不諱，核
    與證人即共同被告乙○○於警詢於本院審理時及證人何金謀
    於警詢時所分別證述車牌號碼EJ-4818 號之車牌2 面及原懸
    掛車牌號碼VR-7572 號車牌之裕隆牌藍色自小客車遭竊之情
    節均相符合，另證人即發現本件營區竊案之軍官翁煥鎰、彭
    勤富對於虎崗靶場失竊電纜線之事發經過亦於警詢及偵查中
    指證歷歷，而證人即到虎崗靶場查緝之員警陳瑞琪、陳秋煌
    於本院審理時對於案發當時到虎崗靶場查緝被告丙○○行竊
    之乙節亦均證述綦詳，足認被告之自白應與事實相符。再佐
    以員警在虎崗靶場查獲之裕隆牌藍色自小客車內，亦發現被
    告丙○○所有之門號0000000000號行動電話及其身分證，並
    查扣被告丙○○行竊所用之破壞剪、夾剪、美工刀各1 支，
    而員警在上開自小客車內所採集之煙蒂及保特瓶瓶口斑跡，
    經化驗結果，亦與被告丙○○之DNA-STR 型別相同，有臺南
    縣警察局95年2 月14日南縣警鑑字第0952200089號鑑驗書 1
    紙在卷可稽（見警1 卷第29頁），益徵被告丙○○確係於94
    年12月21日在虎崗靶場行竊之人。此外，並有丁○○、何金
    謀之贓物認領保管單各1 紙、扣押物品目錄表1 紙、蒐證照
    片19張、車牌號碼EJ-4818 號及VR-7572 號之自小客車車籍
    作業系統查詢認可資料各1 紙在卷可稽，足認被告丙○○之
    自白已有相當之證據資料予以補強，應堪信為真實。從而，
    本案事證明確，被告丙○○犯行堪予認定，應依法論科。
三、按刑法第321 條第1 項第3 款所謂之兇器，其種類並無限制
    ，凡客觀上足對人之生命、身體、安全構成威脅，具有危險
    性之兇器均屬之（最高法院79年臺上字第5253號著有判例可
    資參照）。本件被告丙○○行為時所持之鉗子、破壞剪、夾
    剪、美工刀各1 支木棍1 把，其中鉗子1 支雖未扣案，然其
    與扣案之破壞剪、夾剪、美工刀各1 支均係金屬材質，質地
    堅硬，而扣案之破壞剪、夾剪、美工刀各1 支之刀鋒甚為銳
    利，在客觀上顯然均足以對人之生命、身體、安全構成威脅
    ，具有危險性，乃均屬兇器，堪予認定。核被告丙○○所為
    ，分別係犯刑法第320 條第1 項之普通竊盜罪及同法第 321
    條第1 項第3 款之攜帶兇器竊盜罪。被告丙○○前後3 次竊
    盜犯行，時間緊接，方法相同，顯係基於概括犯意而為之，
    為連續犯，爰依修正刑法第56條之規定，論以較重之攜帶兇
    器竊盜罪，並加重其刑。另被告丙○○前於93年間因施用毒
    品案件，經本院以93年度易字第658 號判處有期徒刑3 月確
    定，於94年6 月25日縮短刑期執行完畢，有臺灣高等法院被
    告全國前案紀錄表1 紙附卷可稽，被告丙○○於上開有期徒
    刑執行完畢5 年內，故意再犯本件有期徒刑以上之罪，為累
    犯，應依刑法第47條第1 項規定，加重其刑。又被告丙○○
    所犯上開持兇器鉗子竊取被告乙○○所有車牌號碼EJ-4818
    號之車牌2 面之犯行，與其被訴其他竊盜犯行，既有連續犯
    之裁判上一罪關係，應為起訴效力所及，本院自應一併予以
    審理，附此敘明。爰審酌被告丙○○正值壯年，不思以正當
    手段獲取財物，竟為圖一己私欲，而任意竊取他人之物，且
    所攜帶之鉗子、破壞剪、夾剪、美工刀各1 支，在客觀上顯
    然均足以對人之生命、身體、安全構成威脅，乃具有危險性
    之兇器，對社會治安破壞甚深，被告惡性非小，行為可議，
    而應嚴懲，以收刑罰教化之效，惟參酌被告丙○○犯後初雖
    否認犯行，然於本院審理時尚能及時坦認犯行，態度難謂不
    佳，且所竊取長約194 公尺、重約426 公斤之電纜線1 批，
    價值約42,600元，業據證人即告訴代理人丁○○供述在卷（
    見警1 卷第13頁），價值非鉅，且所竊取之裕隆牌藍色自小
    客車及電纜線已分別經被害人何金謀及告訴代理人丁○○領
    回，有贓物認領保管單2 紙在卷可稽，及衡量被告丙○○犯
    罪之動機、目的、手段、犯罪所生之危害等一切情狀，酌情
    量處如主文所示之刑，以資懲儆。另被告上開犯行之犯罪時
    間均在96年4 月24日以前，合於中華民國96年罪犯減刑條例
    所定減刑條件，應予減其刑2 分之1 。
四、扣案之破壞剪、夾剪、美工刀各1 支，均係被告丙○○所有
    ，係供本件犯罪所用之物，業據被告丙○○陳明在卷（見本
    院96年7 月19日之審判筆錄第13頁），爰依刑法第38條第1
    項第2 款宣告沒收。另被告丙○○行竊所用之鉗子1 支，未
    能在遺留在案發現場之裕隆牌藍色自小客車內查獲，既不能
    證明該支鉗子現尚存在，且為免未來執行困難，應可推論該
    支鉗子已由被告丙○○丟棄而滅失，爰不依刑法第38條第 1
    項第2 款宣告沒收。至扣案之頭燈1 個、麻繩1 條、鋼繩索
    1 條、美工刀片1 盒、鑰匙6 支、被告丙○○身分證1 張、
    門號0000000000號之OKWAP 行動電話1 支、襯衫2 件、外套
    3 件、長褲1 件、現金2,065 元，均與本件被告丙○○竊盜
    犯行無任何實質上關連，爰不依刑法第38條第1 項第2 款宣
    告沒收，附此敘明。
參、無罪部分：
一、公訴意旨略以：被告乙○○、丙○○共同意圖為自己不法之
    所有，基於竊盜之概括犯意聯絡，先於94年12月14日某時許
    ，在高雄縣杉林鄉大坑寮山區某工寮前，共同以不詳方式竊
    取何金謀所有之車牌號碼VR-7572 號裕隆牌藍色自小客車得
    逞。迄94年12月20日上午10時30分許，渠等為竊取位於臺南
    縣新化鎮○○○段173-8 地號之知義營區虎崗靶場內之電纜
    線，遂先一同駕駛被告乙○○所有之車牌號碼EJ-4818 號三
    陽牌喜美型銀色自小客車前往該靶場查看環境，嗣翌日（21
    日）上午8 時許，渠等復一同駕駛前開竊得之何金謀所有之
    裕隆牌藍色自小客車前往該靶場，並將車停放在一旁之停車
    場內，以便伺機下手，惟為避免何金謀已報案該車失竊致渠
    等駕駛該車上路時遭員警查獲，渠等遂事先將原懸掛在被告
    乙○○所有之上述自小客車上之車牌號碼EJ-4818 號車牌改
    懸掛在該竊得之自小客車上。俟當日下午6 時許，渠等見天
    色已昏暗，遂將該改懸掛EJ-4818 號車牌之裕隆牌藍色自小
    客車駛入靶場內，先共同撬開設於地面之人孔蓋後，再持破
    壞剪剪斷埋設於靶場內地下之電纜線，竊取長約194 公尺、
    重約426 公斤之電纜線一批，並於得手後將之藏放在該自小
    客車之後行李箱內。正當渠等欲駕駛該自小客車離開時，即
    遭輪值巡邏勤務之翁煥鎰發現而報警前往查緝，渠等見狀後
    遂棄車逃逸，嗣為員警循採得之跡證而查知上情，因認被告
    乙○○涉犯刑法第320 條第1 項之普通竊盜罪嫌及同法第32
    1 條第1 項第3 款之攜帶兇器竊盜罪嫌。
二、按犯罪事實應依證據認定之，無證據不得認定犯罪事實，刑
    事訴訟法第154 條第2 項定有明文。又認定犯罪事實，所憑
    之證據，雖不以直接證據為限，間接證據亦包括在內，然無
    論直接或間接證據，其為訴訟上之證明，須於通常一般之人
    均不致於有所懷疑，而得確信其為真實之程度者，始得據之
    為有罪之認定，倘其證明尚未達到此一程度，而有合理性懷
    疑之存在時，即無從為有罪之認定，根據「罪證有疑，利於
    被告」之證據法則，即不得遽為不利於被告之認定（最高法
    院著有76年台上字第4986號判例可資參照）；再按犯罪事實
    之認定，應憑真實之證據，倘證據是否真實尚欠明顯，自難
    以擬制推測之方法，為其判斷之基礎，而認定犯罪事實之證
    據係指足以認定被告確有犯罪行為之積極證據而言，該項證
    據自須適合於被告犯罪事實之認定，始得採為斷罪資料（最
    高法院53年台上字第656 號及29年上字第3105號判例可資參
    照）。
三、公訴人認被告乙○○涉有上開犯行，無非係以證人翁煥鎰、
    彭勤富於警詢及檢察事務官前及檢察官前所為之供述及指認
    ，而認被告乙○○於94年12月20日上午10時30分許及翌日上
    午8 時許與被告丙○○共同駕車前往虎崗靶場，並在該處逗
    留，另發現被告乙○○所有車牌號碼EJ-4818 號之車牌2 面
    懸掛於留置在案發現場之被害人何金謀失竊之裕隆牌藍色自
    小客車上，而認被告乙○○與丙○○共同犯上開竊盜犯行，
    為其依據。經查：
  (一)訊據證人即虎崗營區之軍官翁煥鎰於警詢及偵查中：伊於94
    年12月21日上午8 時許在虎崗靶場旁停車場發現1 部車牌號
    碼EJ-4818 號之裕隆牌藍色自小客車，車上有2 人，經指認
    係被告乙○○及丙○○，嗣於同日上午9 時許，在新化訓練
    場木架山附近發現被告乙○○在路上行走，案發後圍捕嫌犯
    時，伊坐在警車上，沒有參加圍捕等語（見警1 卷第20至22
    頁，偵1 卷第19、20頁，偵4 卷第66、67頁），而證人即虎
    崗營區之軍官彭勤富則於警詢及偵查中：伊於94年12月20日
    上午10時30分許在營區戰鬥教練場鋼棚發現車牌號碼EJ-481
    8 號之喜美牌銀白色自小客車，車上有2 人，經指認係被告
    乙○○及丙○○，案發後圍捕嫌犯時，伊坐在警車上，沒有
    參加圍捕等語（見警1 卷第24、25 頁 ，偵1 卷第19、20頁
    ，偵4 卷第76、77頁），經本院核閱證人翁煥鎰、彭勤富上
    開證詞，其看到被告乙○○出現在虎崗靶場之時間分別係在
    94年12月20日上午8 時許、9 時許及翌日上午10時30分許，
    均非本件虎崗靶場失竊電纜線之96年12月21日下午6 時許，
    縱認被告乙○○確實於上開時間確實出現在案發現場之虎崗
    靶場，亦無從遽予推論被告乙○○有參與該次竊取電纜線之
    行為；且依證人即到虎崗靶場查緝之員警陳瑞琪、陳秋煌於
    本院審理時均證稱：渠等並未見到有幾人在行竊，亦未見到
    裕隆牌藍色自小客車有幾人，亦未見到有人下車逃逸，該車
    駕駛座之車門有打開等語（見本院96年8 月23日之審判筆錄
    第5 至9 頁），證人陳瑞琪、陳秋煌均未見到行竊之人，該
    2 證人之證詞即無法認定被告乙○○涉犯該件竊案，而依證
    人所述，渠等僅見到裕隆牌藍色自小客車駕駛座之車門有打
    開，而依一般常情，竊賊於逃逸時應不會有充裕時間將車門
    關上，則若確實有2 人行竊，然現場僅有1 車門打開，顯與
    常情不符，足認被告丙○○自白僅有其1 人涉案乙節（見本
    院96年7 月19日之審判筆錄第13頁），應堪採信。
  (二)此外，公訴人復未能提出任何積極證據足資證明被告乙○○
    有何與被告丙○○共同竊取裕隆牌藍色自小客車及電纜線之
    事實，是公訴人認被告乙○○涉有共同竊盜之犯嫌，即無足
    夠之證據可資證明。
四、綜上所述，公訴人所指被告乙○○共同涉犯上開犯行，均屬
    不能證明，應為無罪之諭知。
據上論斷，應依刑事訴訟法第299 條第1 項前段、第301 條第 1
項，刑法第2 條第1 項前段、第56條（修正前）、第321 條第 1
項第3 款、第47條第1 項、第38條第1 項第2 款，，中華民國96
年罪犯減刑條例第2 條第1 項第3 款、第7 條，判決如主文。
本案經檢察官甲○○到庭執行職務。
中　　華　　民　　國　　96　　年　　9 　　月　　6 　　日
                  鳳山刑事第一庭審判長法  官  黃三友
                                      法　官  林芳華
                                      法  官  陳盈吉
以上正本證明與原本無異。
如不服本判決應於收受本判決後10日內向本院提出上訴書狀，並
應敘述具體理由，如未敘述上訴理由者，應於上訴期間屆滿後20
日內補提理由書狀於本院（均須按他造當事人之人數附繕本）「
切勿逕送上級法院」。
中　　華　　民　　國　　96　　年　　9 　　月　　6 　　日
 　　　　　　　　　　　　　　　       書記官  吳俊達
附錄本判決論罪科刑法條：
刑法第320 條第1 項
意圖為自己或第三人不法之所有，而竊取他人之動產者，為竊盜
罪，處5 年以下有期徒刑、拘役或500 元以下罰金。
刑法第321 條第1 項第3 款
犯竊盜罪而有左列情形之一者，處6 月以上、5 年以下有期徒刑
：
  三　攜帶兇器而犯之者。
附表：
┌──┬───────┬───────┬───────┬────┐
│比較│行為時法（95年│裁判時法（95年│比較結果      │備註    │
│內容│7 月1 日前之刑│7 月1 日生效之│              │        │
│    │罰法律）      │刑罰法律）    │              │        │
├──┼───────┼───────┼───────┼────┤
│連續│刑法第56條：連│已刪除。      │依行為時法以一│        │
│犯  │續數行為而犯同│              │罪論，但得加重│        │
│    │一之罪名者，以│              │其刑至二分之一│        │
│    │一罪論。但得加│              │，而依裁判時法│        │
│    │重其刑至二分之│              │則應數罪併罰。│        │
│    │一            │              │比較結果以行為│        │
│    │              │              │時法較有利於行│        │
│    │              │              │為人。        │        │
├──┼───────┼───────┼───────┼────┤
│刑法│罰金：（銀元）│罰金：新臺幣10│裁判時法罰金刑│上開修正│
│第33│1 元以上。    │00元以上，以百│之最低度刑提高│影響刑法│
│條第│              │元計算之。    │為新臺幣1000元│第320 條│
│5 款│              │              │。是以行為時法│第1 項中│
│    │              │              │較有利於被告。│關於罰金│
│    │              │              │              │刑最低度│
│    │              │              │              │。      │
├──┼───────┼───────┼───────┼────┤
│累犯│刑法第47條：受│刑法第47條第1 │依行為時法及裁│        │
│    │有期徒刑之執行│項：受徒刑之執│判時法均構成累│        │
│    │完畢，或受無期│行完畢，或一部│犯，對於被告楊│        │
│    │徒刑或有期徒刑│之執行而赦免後│國利而言，並無│        │
│    │一部之執行而赦│，5 年以內「故│有利或不利之情│        │
│    │免後，5 年以內│意」再犯有期徒│形，不生比較新│        │
│    │再犯有期徒刑以│刑以上之罪者，│舊法之問題，應│        │
│    │上之罪者，為累│為累犯，加重本│逕行適用裁判時│        │
│    │犯，加重本刑至│刑至二分之一。│刑法第47條第1 │        │
│    │二分之一。    │              │項。          │        │
├──┼───────┼───────┼───────┼────┤
│比較結果：                                                    │
│除關於累犯之規定不生新舊法比較之問題，其餘裁判時法並未較有利於│
│被告，從而，應依刑法第2 條第1 項前段規定，適用行為時之法律。  │
└───────────────────────────────┘
